臺灣桃園地方法院民事裁定　　　　　　　　100年度破字第2號
聲　請　人　黃峰弦即良晉營造有限公司之清算人
上列聲請人聲請宣告良晉營造有限公司破產事件，本院裁定如下
：
    主    文
聲請駁回。
聲請程序費用新臺幣伍佰元由聲請人負擔。
    理    由
一、按破產，對債務人不能清償債務者宣告之；又公司財產不足
    清償其債務時，清算人應即聲請宣告破產，破產法第57條及
    公司法第89條第1 項固分別定有明文；惟按破產者，乃債務
    人不能清償其債務時，為使多數債權人得公平滿足，就債務
    人之總財產，由法院參與其事，為一般強制執行之程序。故
    破產宣告之目的，在使全體債權人獲得公平滿足，其實質要
    件除需債務人不能清償債務外，並以多數債權人存在為前提
    ，如債權人僅有一人，既與第三人無涉，自無聲請破產之必
    要（最高法院65年台抗字第0325號判例參照）。次按破產宣
    告後，如破產財團之財產不敷清償財團費用及財團債務時，
    法院因破產管理人之聲請，應以裁定宣告破產終止，同法第
    148 條亦定有明文；是以法院就破產之聲請，應依職權為必
    要之調查，倘債務人確係毫無財產可構成破產財團，或債務
    人之財產不敷清償破產財團之費用及財團之債務，無從依破
    產程序清理其債務時，始得以無宣告破產之實益，裁定駁回
    聲請（司法院25年院字第1505號解釋及最高法院86年度台抗
    字第479 號、96年度台抗字第398 號裁定參照）。
二、本件聲請意旨略以：聲請人受鈞院99年度司字第91號民事裁
    定選派為債務人良晉營造有限公司（下稱良晉公司）之清算
    人，為儘速消滅其法人格，聲請人爰依法聲請宣告良晉公司
    破產等語。
三、經查：
（一）依公司法第8 條第2 項規定，公司之清算人在執行職務範
      圍內，亦為公司負責人。債務人良晉公司於民國96年12月
      20日遭經濟部以經授中字第09635362930 號函命令廢止，
      因僅有之股東兼董事黃峰欽於94年9 月26日死亡，致該公
      司無人能行使職權，其繼承人亦皆拋棄繼承，致不能依公
      司法第79條規定選任清算人，為使良晉公司能完成清算程
      序，元大商業銀行股份有限公司聲請本院選派清算人，經
      本院以99年度司字第91號民事裁定選任聲請人為良晉公司
      之清算人，此有上開民事裁定附卷可憑，是聲請人於執行
      職務範圍內，為良晉公司之負責人，先予敘明。
（二）聲請人主張良晉公司已無財產，及其尚欠元大商業銀行股
      份有限公司新台幣1,293,975 元及其利息、違約金之事實
      ，業據其提出良晉公司財產狀況說明書、商品庫存表、原
      料庫存表、呆帳明細表、資產負債表、損益及稅額計表紙
      、債權人及債務人清冊、本院99年度司促字第28458 號支
      付命令等件為證，堪信為真實。查良晉公司現既已無財產
      可資構成破產財團，顯然其資產已不足以清償破產財團費
      用及財團債務，苟予宣告破產，徒增支付破產管理人、監
      察人之報酬及破產程序所須之各項費用，且亦不能達清理
      債務，使債權人平等受償之破產制度立法目的，僅徒增程
      序之浪費。又良晉公司除上揭債權外，別無其他債權人，
      應認無多數債權人存在，揆諸前揭說明，亦無聲請破產之
      必要。綜上，本件聲請人為破產之聲請，並不符合破產宣
      告之要件，亦無宣告破產之實益，應予駁回。
四、爰裁定如主文。
中    華    民    國  100     年    2     月    11    日
                    民事第二庭  法  官  楊晴翔
以上正本係按原本作成。
如不服本裁定應於送達後10日內向本院提出抗告狀，並繳納抗告
費新臺幣1,000元。
中    華    民    國   100    年    2     月    14    日
                                書記官  黃盈菁